【裁判字號】    95,交聲,865
【裁判日期】    951212
【裁判案由】    違反道路交通管理處罰條例聲明異議
【裁判全文】
臺灣士林地方法院交通事件裁定
原處分機關  交通部公路總局台北區監理所基隆監理站
異  議  人
即受處分人  甲○○
上列受處分人因違反道路交通管理處罰條例案件，對於交通部公
路總局臺北區監理所基隆監理站民國95年10月16日所為之處分（
原處分案號：基監字第裁42-AEU000000-0號、基監字第裁42-AEU
000000-0號），聲明異議，本院裁定如下：
    主  文
異議駁回。
    理  由
一、按汽車駕駛人，駕駛汽車有不服從交通勤務警察或依法令執
    行交通指揮、稽查任務人員之指揮或稽查，而本章各條無處
    罰之規定者，處新臺幣（下同）900元以上1,800元以下之罰
    鍰；又汽車駕駛人，有違反道路交通管理處罰條例第60條第
    2 項第1款情形者，除依原條款處罰鍰外，並記違規點數1點
    ，道路交通管理處罰條例第60條第2 項第1 款及第63條第1
    項第1 款分別定有明文。
二、原處分意旨略以：異議人即受處分人甲○○所有之7700-NE
    號車，於民國95年8 月9 日17時48分許，行經臺北市○○路
    498 號，經臺北市政府警察局內湖分局勤員警逕行舉發其「
    1 、紅線路段停車2 、經警指揮攔停拒絕出示駕、行照」之
    違規，依道路交通管理處罰條例第56條第1 項第1 款、第60
    條第2 項第1 款之規定，各裁處罰鍰900 元，並依第63 條
    第1 項第1 款規定，記違規點數1 點。
三、異議意旨略以：警員無照片便開罰單令人不服，當時警員並
    非是不能或不宜攔截，而是心虛跑掉，原因是異議人駕車停
    在路旁並無熄火且無下車，警員便上前說要開單，當時亦無
    鳴笛及手勢指示告知異議人便說已違規，異議人便立刻致電
    110請其他警員來處理，但該警員便匆匆離去云云。
四、經查，異議人甲○○於95年8 月9 日下午5 時48分許，在臺
    北市○○路498 號前之紅線路段停車，且經警要求出示駕照
    及行照（在紅線路段停車部份雖亦據異議人聲明異議，然已
    於本院調查時，當庭撤回異議而確定）之情，業據證人即舉
    發員警夏傑到庭結證稱：當時異議人後方有一台保時捷，
    伊到時保時捷司機不在場就拍照，要拍時司機就出來，說異
    議人車停的比他久，應該也要開單，伊就走到前面異議人車
    旁請其出示駕、行照，但異議人一直發牢騷不肯出示證件，
    還說要伊的長官來才肯，並已經報警，伊說：「我就是警察
    還要報警」，因為已經持續快10分鐘，異議人一直都不出示
    所以就開單。伊也有錄音，從異議人發牢騷後才開始錄，異
    議人打完110 時伊人也還在，異議人跟110 通話聲音也都有
    錄到，等語綦詳（見本院95年11月16日訊問筆錄第2 頁至第
    3 頁），並有證人庭呈之錄音帶及舉發照片3 幀可資佐證。
    衡情證人夏傑與異議人互不相識，亦無仇怨，復到庭具結
    為以上之證述，應無甘冒偽證重罪而設詞誣陷異議人之理，
    是其所言證詞應屬可信。又經本院勘驗證人夏傑所提出之
    現場錄音帶結果，錄音開始是異議人與舉發員警爭執其停車
    原因，員警要求受處分人出示駕行照，異議人稱要員警長官
    到場才要出示，之後有聽到異議人報案並詢問舉發員警編號
    ，接下來員警又要求異議人出示駕行照，但異議人稱要等員
    警長官到場，認為舉發不公，舉發員警遂稱不可能等等情，
    此有本院勘驗錄音光碟之譯文1 份在卷可稽，核與證人夏傑
    證述之情節相符。足認異議人確有不服從交通勤務警察稽
    查之違規事實，至為明確，其前揭所辯顯係卸責之詞，不足
    採信。
五、綜上所述，異議人確有上開駕駛汽車不服從交通勤務警察稽
    查之違規事實。從而，原處分機關依道路交通管理處罰條例
    第60條第2項第1款之規定，處罰鍰900元，並依第63條第1項
    第1款規定，記違規點數1點，核無違誤，本件異議人之異議
    為無理由，應予駁回。
據上論斷，應依道路交通案件處理辦法第19條，裁定如主文。
中    華    民    國    95    年    12    月    12    日
                  交通法庭法  官  許碧惠
以上正本證明與原本無異。
如不服本裁定應於送達後5日內向本院提出抗告狀。
                          書記官  徐仁豐
中    華    民    國    95    年    12    月    12    日


司法院資訊處製作；財團法人民間司法改革基金會備份。
